【裁判字號】    88,易,1117
【裁判日期】    890523
【裁判案由】    竊盜
【裁判全文】
臺灣新竹地方法院刑事判決                        八十八年度易字第一一一七號
    公  訴  人  臺灣新竹地方法院檢察署檢察官
    被      告  甲○○
右列被告因竊盜案件，經檢察官提起公訴（八十八年度偵字第一一一七號），本院判
決如左：
    主  文
甲○○竊盜，處罰金壹仟元，如易服勞役，以佰元折算壹日。
    事  實
一、甲○○意圖為自己不法之所有，於民國八十八年十一月一日十四時十分許，在新
    竹市○○里○○路○段一四八四號前，竊取乙○○所有之拆卸輪胎輔助器一組，
    得手後欲將之變賣。嗣於八十八年十一月八日下午二時五十分許，乙○○在新竹
    市○○路○段一八一巷口，發現甲○○擺設地攤所販賣之中古機具中，有其於前
    述時、地失竊之拆卸輪胎輔助器，乃報警當場查獲。
二、案經乙○○訴由新竹市警察局第三分局報請臺灣新竹地方法院檢察署檢察官偵查
    起訴。
    理  由
一、訊據被告甲○○矢口否認竊盜犯行，辯稱：是一位不知名的客人拿系爭拆卸輪胎
    輔助器來與伊交換電鑽云云。經查，右揭事實，業據被害人乙○○於警訊中指訴
    綦詳，核與證人蔡傑川於警訊證述情節相符，並有贓物領據一紙附卷可稽，至被
    告於警訊、偵訊中均辯稱：係伊於八十八年十月份在嘉義縣向鄭登科購買云云，
    嗣於本院調查中改稱：係不知名的客人拿來交換云云，其前後供述不一，已難採
    信；參以被告既為電動機械中古買賣商，其對於客人所交換之機具來源合法性，
    理應比一般人有更高注意能力，況被告於本院自承：伊自行前往台南、高雄、嘉
    義收購舊貨時，都會要求對方開立收據或估價單等語，然其所辯收受本件系爭拆
    卸輪胎輔助器時，竟未為之，亦有違常情，是認被告上開所辯，無足為信。本案
    事證明確，被告上開犯行應堪認定，自應依法予以論罪科刑。
二、核被告所為係犯刑法第三百二十條第一項之竊盜罪。爰審酌被告犯罪手段、前開
    拆卸輪胎輔助器之價值，致生被害人損失程度，及犯後態度等一切情狀，量處如
    主文所示之刑，並諭知易服勞役之折算標準。
據上論斷，應依刑事訴訟法第二百九十九條第一項前段，刑法第三百二十條第一項、
第四十二條第二項，罰金罰鍰提高標準條例第一條前段、第二條，判決如主文。
本案經檢察官黃仁宏到庭執行職務。
中      華      民      國    八十九    年      五      月    二十三    日
                                    臺灣新竹地方法院刑事第一庭
                                        法  官    黃  美  文
右正本證明與原本無異。
如不服本判決，應於判決送達後十日內向本院提出上訴狀( 應附繕本 )，上訴於
臺灣高等法院。
                                        書記官    饒  興  蘭
中      華      民      國    八十九    年      五      月    二十三    日
附錄：
刑法第三百二十條第一項：
意圖為自己或第三人不法之所有，而竊取他人之動產者，為竊盜罪，處五年以下有期
徒刑、拘役或五百元以下罰金。


司法院資訊處製作；財團法人民間司法改革基金會備份。
